臺灣高等法院刑事判決
110年度上訴字第2256號
上  訴  人  
即  被  告  黃致強




上列上訴人因搶奪案件，不服臺灣桃園地方法院110年度審訴緝
字第25號，中華民國110年3月31日第一審判決（起訴案號：臺灣
桃園地方檢察署108年度偵字第16883號），提起上訴，本院判決
如下：
    主  文
上訴駁回。
    理  由
一、按不服地方法院之第一審判決而上訴者，應向管轄第二審之
    高等法院為之，且上訴書狀應敘述具體理由。如上訴書狀未
    敘述上訴理由者，應於上訴期間屆滿後20日內補提理由書於
    原審法院，逾期未補提者，原審法院應定期間先命補正。第
    二審法院認為上訴書狀未敘述理由，或上訴有第362條前段
    之情形者（即原審法院認為上訴不合法律上之程式或法律上
    不應准許或其上訴權已經喪失者），應以判決駁回之。但其
    情形可以補正而未經原審法院命其補正者，審判長應定期間
    先命補正，刑事訴訟法第361條、第367分別定有明文。
二、經查上訴人即被告黃致強不服原判決，於民國110年5月11日
    具狀聲明上訴，復於同年月31日提出刑事補充理由狀，惟其
    上訴補充理由狀僅稱希望當面向被害人道歉並與之和解。惟
    被害人早於原審審理前的108年6月26日搭機返國，短期內不
    會再來台灣等情，有被害人代理人所提出之刑事請假狀在卷
    可查（參見偵查卷第21頁），是被告上述主張情事，於客觀
    上已無可能，從而被告於原審補提之上訴理由，仍與全然未
    敘明上訴理由無異。嗣經本院依刑事訴訟法第367條但書規
    定，於110年7月26日裁定命被告於裁定送達後10日內補正，
    該裁定經囑託監所首長，於110年8月9日付與被告本人簽名
    收受等情，有被告刑事上訴狀、刑事上訴補充理由狀、本院
    裁定書、法務部○○○○○○○○110年8月4日函文、法務部○○○○○○○
    110年8月10日函文、本院送達證書附卷可證（參見本院卷第
    13至21、31至32、35、37、39頁）。經本院書記官電詢臺南
    看守所，確認被告迄今仍未提出補正上訴理由書狀等情，有
    本院公務電話來電紀錄表、本院收文資料查詢證明、收狀資
    料查詢清單在卷可證（參見本院卷第43、45、47頁）。依據
    前述說明，本件上訴為不合法律上之程式，應予駁回，並不
    經言詞辯論為之。
三、依刑事訴訟法第367條前段、第372條，判決如主文。
中　　華　　民　　國　　110 　年　　8 　　月　　25　　日
                    刑事第二庭  審判長法　官  周盈文
                                      法  官  謝梨敏
                                      法  官  錢建榮
以上正本證明與原本無異。
如不服本判決，應於收受送達後20日內向本院提出上訴書狀，其
未敘述上訴之理由者並得於提起上訴後20日內向本院補提理由書
（均須按他造當事人之人數附繕本）「切勿逕送上級法院」。
                                      書記官  許俊鴻
中　　華　　民　　國　　110 　年　　8 　　月　　25　　日